# 请教陈版，关于品质扣款问题

提问人：张飞想非非 时间：2020-12-11 15:16:05
我司有两家供应商，供应商A是美元结算，B是人民币结算，A和B是同一集团下的两家企业。现我司 11 月向A采购的一批货物，质量有问题，需要扣款，A和B协商可以开扣款单给B，请问是否可以向B开扣款单然后直接扣应付B的款项？向B开扣款单需要什么文件来支撑呢？

回答人：chenyiwei
这个问题可能涉及到外汇管理方面的合规性问题。相当于本企业截留了应付给境外的美元，或者A、B之间以本企业为媒介变相实现了资金的不受监控的跨境流动。具体建议咨询外汇管理部门。